【裁判字號】    97,交聲,319
【裁判日期】    970214
【裁判案由】    違反道路交通管理處罰條例聲明異議
【裁判全文】
臺灣臺北地方法院交通事件裁定         97年度交聲字第319號
    原處分機關  臺北市交通事件裁決所
    異  議  人
    即受處分人  甲○○
上列受處分人因違反道路交通管理處罰條例案件，對於臺北市交
通事件裁決所民國九十七年一月二十五日所為之處分（原處分案
號：北市裁二字第裁二二－一ＡＢ九一二五八一號），聲明異議
，本院裁定如下：
    主    文
異議駁回。
    理    由
一、按禁止停車線，用以指示禁止停車路段；本標線為黃實線；
    汽車駕駛人在設有禁止停車標線之處所停車者，處新臺幣（
    下同）六百元以上一千二百元以下罰鍰，道路交通標誌標線
    號誌設置規則第一百六十八條第一項、第二項、道路交通管
    理處罰條例第五十六條第一項第四款分別定有明文。
二、原處分意旨略以：本件異議人即受處分人（下簡稱受處分人
    ）甲○○，於民國九十六年十二月五日九時五十九分許，將
    車牌號碼一三一一─ＤＢ號自用小客車（下簡稱系爭車輛）
    ，停放在臺北市○○○路○段一一六巷十七號繪設有黃實線
    之標線路段，經臺北市停車管理處以「在設有禁止停車標線
    之處所停車」之違規行為，依道路交通管理處罰條例第五十
    六條第一項第四款規定，逕行舉發。嗣受處分人不服，提出
    申訴，經原舉發單位調查結果，仍認受處分人有上開違規行
    為，原處分機關臺北市交通事件裁決所依違反道路交通管理
    處罰條例第五十六條第一項第四款、違反道路交通管理事件
    統一裁罰基準及處理細則第四十三條、第四十四條、第六十
    七條及違反道路交通管理事件統一裁罰基準表之規定，裁處
    受處分人罰鍰九百元。
三、異議意旨略以：上址巷弄一直以來均可雙邊停車，最近才劃
    設黃線，且剛好劃在這三個車位，若為政府公家單位劃設，
    為何只有這三個車位列為黃線，而不是整條巷弄。又此巷弄
    為八米寬（或更寬），雙邊停車不至於影響交通或消防救護
    車，而臺北市停車位難尋，若此寬巷無法雙邊停車，會影響
    許多需要停車的居民，到目前為止，還是有鄰居把車停在此
    黃線車位，並被開單，建議派專員前往此巷瞭解，裁決巷內
    黃線是否規劃合宜，為此，聲明異議云云。
四、經查：
    （一）受處分人對其有於前揭時、地，將系爭車輛停放在劃
          設有禁止停車之黃實線標線處之事實不爭執，雖以前
          揭情詞置辯，惟本件舉發處之黃實線，確係臺北市交
          通管制工程處所劃設，為合法列管之交通標線，此有
          臺北市停車管理處九十七年一月十一日北市停四字第
          ○九七三○一二六三○○號函（詳見函文之說明一、
          二）一紙在卷可憑，受處分人將系爭車輛停放在劃設
          禁止停車之黃實標線處之違規行為，至為明確。
    （二）按停車場法第十二條、第十五條規定：「地方主管機
          關為因應停車之需要，得視道路交通狀況，設置路邊
          停車場」、「地方主管機關為整頓交通及停車秩序，
          維護住宅區公共安全，得以標示禁止停車或劃設停車
          位等方式全面整頓卷道」，均係授權地方主管機關，
          於全面衡量當地交通狀況，為維持交通秩序、保障道
          路使用人、車便利與安全之行政目的，得劃設路邊停
          車格或禁止停車之標誌、標線之權限。亦即，本件舉
          發處劃設禁止停車之標線，係地方主管機關於法律授
          權下，本於行政裁量所為之行政措施，受處分人對於
          禁止停車標線行政措施有無加以廢止或變更情事，雖
          可向行政機關反應或陳情，惟於禁止停車標線未變更
          前，受處分人依法自應予以遵循，受處分人執此抗辯
          ，無足可採。
五、綜上，受處分人確有於上揭時、地之違規行為，原處分機關
    依道路交通管理處罰條例第五十六條第一項第四款、違反道
    路交通管理事件統一裁罰基準及處理細則第四十三條、第四
    十四條、第六十七條及違反道路交通管理事件統一裁罰基準
    表之規定，裁處受處分人罰鍰九百元，經核並無違誤，裁處
    亦屬妥適，本件異議為無理由，應予駁回。
六、據上論斷，應依道路交通案件處理辦法第十九條，裁定如主
    文。
中    華    民    國    97    年     2    月    14    日
                      交通法庭  法  官 徐千惠
上正本證明與原本無異。
如不服本裁定，應於裁定送達後5日內向本院提出抗告狀。
                                書記官 翁禎謙
中    華    民    國    97    年     2    月    15    日


司法院資訊處製作；財團法人民間司法改革基金會備份。
